臺灣臺北地方法院民事裁定
111年度小上字第104號
上  訴  人  江宇玉  
被上訴人    顧睿祥（原名顧青松）

上列當事人間請求清償債務事件，上訴人對於民國111年6月30日
本院臺北簡易庭110年度北小字第4621號第一審判決提起上訴，
本院裁定如下：
    主  文
一、上訴駁回。
二、第二審訴訟費用新臺幣1,500元由上訴人負擔。 
    理  由
一、按對於小額程序之第一審裁判，得上訴或抗告於管轄之地方
    法院，其審判以合議行之。對於前項第一審裁判之上訴或抗
    告，非以其違背法令為理由，不得為之；上訴狀內應記載上
    訴理由，表明下列各款事項︰一、原判決所違背之法令及其
    具體內容。二、依訴訟資料可認為原判決有違背法令之具體
    事實。民事訴訟法第436條之24、第436條之25分別定有明文
    。次按，判決不適用法規或適用不當者，為違背法令；有下
    列各款情形之一者，其判決當然為違背法令：一、判決法院
    之組織不合法者。二、依法律或裁判應迴避之法官參與裁判
    者。三、法院於權限之有無辨別不當或違背專屬管轄之規定
    者。四、當事人於訴訟未經合法代理者。五、違背言詞辯論
    公開之規定者。同法第436條之32第2項準用第468條及第469
    條第1款至第5款亦定有明文。故當事人提起上訴，如以同法
    第469條所列第1款至第5款為理由時，其上訴狀或理由書應
    表明該判決有合於各該條款規定情形之具體內容，及係依何
    訴訟資料合於該違背法令之具體事實。再按對於小額程序之
    第一審裁判提起上訴時，如係以第一審判決有民事訴訟法第
    468條不適用法規或適用法規不當為上訴理由時，其上訴狀
    或理由書應表明該判決所違背之法令條項，或有關司法院解
    釋或憲法法庭裁判之字號，或成文法以外之習慣或法理等及
    其具體內容，暨係依何訴訟資料合於該違背法令之具體事實
    。如未依上述方法表明，或其所表明者與上開法條規定不合
    時，即難認為已合法表明上訴理由，其上訴自非合法（最高
    法院111年度台上字第988號、同年度台上字第1361號裁定參
    照）。
二、上訴意旨略以：伊是被詐騙之人，只想把被騙之新臺幣（下
    同）30,000元拿回來，再請求50,000元之精神損失，為什麼
    會被駁回。況錢匯入曾經詐騙之人之帳戶後，已被扣押，錢
    在銀行，被上訴人所欠之錢如何可以拿回來等語，並上訴聲
    明：原判決廢棄。
三、經查，上訴人雖執上詞提起本件上訴，惟並未具體指明原判
    決有何不適用法規或適用法規不當之情形，並揭示該法規之
    條項或其內容，或表明原判決有合於民事訴訟法第469條第1
    款至第5款所定違背法令之具體內容，亦未表明依何訴訟資
    料可認為原判決有違背法令之具體事實，難認其已合法表明
    上訴理由。揆諸首開說明，其上訴為不合法，應予駁回。
四、本件第二審上訴裁判費為1,500元，應由上訴人負擔，爰確
    定如主文第2項所示。
五、據上論結，本件上訴為不合法。依民事訴訟法第436條之32
    第1項、第2項、第444條第1項前段、第436條之19第1項、第
    95條、第78條，裁定如主文。
中　　華　　民　　國　　111 　年　　8 　　月　　 8　　日
                  民事第一庭  審判長法  官  賴錦華
　　　　　　　　　                  法  官  賴淑萍
　　　　　　　　　                  法　官  李桂英  
以上正本係照原本作成。
本裁定不得抗告。 
中　　華　　民　　國　　111 　年　　8 　　月　　 8  　日
                                    書記官　劉士筠